臺灣臺南地方法院刑事判決
111年度交易字第960號
公  訴  人  臺灣臺南地方檢察署檢察官
被      告  王清利



上列被告因公共危險案件，經檢察官起訴（111年度偵字第18320
號），被告就被訴事實為有罪之陳述，本院裁定以簡式審判程序
進行審理，判決如下：
    主  文
王清利犯駕駛動力交通工具而吐氣所含酒精濃度達每公升零點二
五毫克以上之罪，處有期徒刑伍月，如易科罰金，以新臺幣壹仟
元折算壹日。    
    犯罪事實
一、王清利於民國111年7月18日上午11時許至中午12時30分許，
    在臺南市安定區嘉同里六塊寮某宮廟飲用鹿茸酒後，明知飲
    酒後吐氣所含酒精濃度達每公升0.25毫克以上，不得駕駛動
    力交通工具，仍於同日下午4時50分許騎乘車牌號碼000-000
    號普通重型機車上路，於同日下午4時55分許，行經臺南市○
    ○區○○里○○○0○0號前，因行車未按遵行方向為警攔查，並警
    發現其散發濃重酒氣，於同日下午5時許測試其口中呼氣所
    含之酒精濃度為每公升0.30毫克而查獲。
二、案經臺南市政府警察局善化分局報告臺灣臺南地方檢察署檢
    察官偵查起訴。　　
    理  由
一、上開犯罪事實業據被告王清利坦承不諱，並有酒精測定紀錄
    表、呼氣酒精測試器檢定合格證書、臺南市○○○○○○○○○道路○
    ○○○○○○○○號查詢機車駕駛人資料附卷可查，足認被告之任意
    性自白與事實相符，應可採信。本案事證明確，被告犯行堪
    可認定，應依法論科。
二、核被告王清利所為，係犯刑法第185條之3第1項第1款之駕駛
    動力交通工具而吐氣所含酒精濃度達每公升0.25毫克以上之
    罪。
三、又被告因酒後駕車案件，經本院以107年度交簡字第1073號
    分別判處有期徒刑4月（併科罰金新臺幣2萬元）確定，有期
    徒刑部分於107年12月27日執行完畢等情，業經檢察官主張
    並提出刑案資料查註紀錄表、矯正簡表為據，經本院於審理
    時踐行調查辯論程序而由被告確認無誤，且有臺灣高等法院
    被告前案紀錄表可參，足認被告受有期徒刑執行完畢後，5
    年以內故意再犯本件有期徒刑以上之罪，為累犯。本院審酌
    被告本案與前案之犯罪類型、態樣、手段及所侵害法益相同
    ，被告於前案執行完畢後，再犯本案，對刑罰的反應力薄弱
    ，且依其犯罪情狀，認為如依累犯規定加重最低本刑，並不
    會使被告所受之刑罰超過其所應負擔之罪責，亦不會使其人
    身自由因此遭受過苛之侵害，無違憲法罪刑相當原則及比例
    原則，依刑法第47條第1項規定，加重其刑（依刑事判決精
    簡原則，於主文不記載累犯）。
四、爰審酌被告前因多次酒後駕車案件（累犯部分不重複評價）
    ，有臺灣高等法院被告前案紀錄表在卷可按，明知酒精成分
    對人之意識、控制能力具有不良影響，飲酒後會導致對週遭
    事物之辨識及反應能力較平常狀況薄弱，因而酒後駕車在道
    路上行駛，對一般往來之公眾及駕駛人自身皆具有高度危險
    性，竟仍又酒後無照騎乘重型機車，顯未記取教訓，經警攔
    檢測得呼氣酒精濃度達每公升0.30毫克，數值非高，惟漠視
    自己及公眾行之安全，自屬可議，其犯後坦承犯行，本次酒
    後駕車並未肇事造成他人傷亡或車輛毀損，自陳國中肄業之
    智識程度，職業做粗工、家境勉持等一切情狀，量處如主文
    所示之刑，並諭知易科罰金之折算標準。
五、依刑事訴訟法第273條之1第1項、第299條第1項前段，判決
    如主文
本案經檢察官張佳蓉提起公訴，檢察官蔡明達到庭執行職務。
中　　華　　民　　國　　111 　年　　10　　月　　5 　　日
                  刑事第十六庭  法  官  梁淑美
以上正本證明與原本無異。
如不服本判決應於收受本判決後20日內向本院提出上訴書狀，並
應敘述具體理由。其未敘述上訴理由者，應於上訴期間屆滿後20
日內向本院補提理由書狀（均須按他造當事人之人數附繕本）「
切勿逕送上級法院」。 
                                書記官  駱映庭  　　　　
中　　華　　民　　國　　111 　年　　10　　月　　5 　　日
附錄論罪科刑法條：
中華民國刑法第185條之3
駕駛動力交通工具而有下列情形之一者，處 3 年以下有期徒刑
，得併科 30 萬元以下罰金：
一、吐氣所含酒精濃度達每公升零點二五毫克或血液中酒精濃度
    達百分之零點零五以上。
二、有前款以外之其他情事足認服用酒類或其他相類之物，致不
    能安全駕駛。
三、服用毒品、麻醉藥品或其他相類之物，致不能安全駕駛。
因而致人於死者，處 3 年以上 10 年以下有期徒刑，得併科 20
0 萬元以下罰金；致重傷者，處 1 年以上 7 年以下有期徒刑，
得併科 100 萬元以下罰金。
曾犯本條或陸海空軍刑法第54條之罪，經有罪判決確定或經緩起
訴處分確定，於10年內再犯第1 項之罪因而致人於死者，處無期
徒刑或5 年以上有期徒刑，得併科 300 萬元以下罰金；致重傷
者，處3 年以上10年以下有期徒刑，得併科 200 萬元以下罰金
。